臺灣臺南地方法院刑事判決　　　　　　　　　　　　九十二年度訴字第一二七五號
　　公　訴　人　臺灣台南地方法院檢察署檢察官
　　被　　　告　丙○○
　　選任辯護人　林錫恩
　　　　　　　　黃俊達
　　　　　　　　莊信泰
右列被告因槍砲彈藥刀械管制條例案件，經檢察官提起公訴（九十二年度偵字第八八
七八號），本院判決如左：
    主  文
丙○○未經許可寄藏手槍，處有期徒刑參年，併科罰金新台幣貳拾萬元，罰金如易服
勞役以罰金總額與六個月之日數比例折算。扣案奧地利克拉克手槍壹枝（槍枝管制編
號0000000000號、含彈匣）、子彈壹顆均沒收；又以加害於身體之事恐嚇
公眾，致生危害於公安，處有期徒刑拾月。應執行有期徒刑參年陸月，併科罰金新台
幣貳拾萬元，罰金如易服勞役以罰金總額與六個月之日數比例折算。扣案奧地利克拉
克手槍壹枝（槍枝管制編號0000000000號、含彈匣）、子彈壹顆均沒收。
    事  實
一、丙○○於民國九十年十一月間，在臺南市○○路上中國城附近一家不知名檳榔攤
    前，由其友人蔡順生（已於九十一年六月六日死亡）之男子交給其具殺傷力之奧
    地利製克拉克制式半自動九Ｏ手槍一把（含彈匣），及供該手槍填用，具殺傷力
    之子彈十顆，要求丙○○代其保管寄藏，丙○○即基於寄藏槍枝及子彈之故意未
    經許可而藏放在台南市○區○○路十六街九十號住宅前之鐵皮空屋內。九十二年
    八月九日凌晨零時十分許，丙○○輾轉得知其友人劉繼華，為朋友催討債務後遭
    債務人甲○○糾眾毆打一事（傷害部分未據告訴），心生不滿，遂攜帶上開槍、
    彈至甲○○所經營，位於臺南市○○街五一號之府城計程車行，以加害身體之事
    恐嚇該車行之員工，先對空開槍射擊二發，接著朝該車行大門上方玻璃窗戶、招
    牌，分別開槍射擊四發及二發，致甲○○車行之玻璃窗戶及招牌毀損（毀損部分
    未據告訴）並因而生危害於公安，嗣於案發後經現場民眾拾獲未擊發之九Ｏ手槍
    子彈一顆及已擊發彈殼四顆交予警方調查。同日上午七時三十三分許，丙○○持
    上開手槍一把及子彈二顆向臺南市警察局第四分局報繳並自首前述槍擊案係其所
    為而接受裁判。
二、案經台南市警察局第四分局報請台灣台南地方法院檢察署檢察官偵查起訴。
    理  由
一、右揭犯罪事實，業據被告丙○○於警訊時與偵、審中坦承不諱，並有上述奧地利
    製克拉克九Ｏ手槍一枝、未擊發子彈三顆及已擊發彈殼四顆扣案可稽，而前述扣
    案之槍枝及子彈經送內政部警政署刑事警察局鑑定結果，認手槍係奧地利GLOCK
    廠十九型口徑９mm（９Ⅹ１９mm）之制式半自動手槍，送鑑時槍號遭磨滅，經以
    電解腐蝕法重現結果，碰研判槍號為「BBA34」，機械性能良好，具有殺傷力。
    送鑑子彈共三顆，認均係口徑９mm（９Ⅹ１９mm）制式子彈之事實，亦有該局九
    十二年十一月九日刑鑑字第０九二０一五七一一一號槍彈鑑定書附卷可稽。被告
    持槍射擊係不滿其友人劉繼華被欺侮，憤而持槍射擊該車行，其有恐嚇該車行之
    故意顯而易見，而該等持槍射擊之車行之行為，自足以生危害於公安，本件事證
    明確，被告犯行應可以認定。
二、被告未經許可寄藏制式手槍及子彈，核其所為，係犯槍砲彈藥刀械管制條例第七
    條第四項、第十二條第四項之未經許可寄藏手槍罪、未經許可寄藏彈藥罪，其持
    槍射擊恐車行人員，係犯刑法第一百五十一條之恐嚇危害公眾罪；被告於同一時
    地，一持有行為而觸犯上開未經許可寄藏手槍與子彈等二罪名，為想像競合犯，
    應依法從情節較重之寄藏手槍罪處斷。被告於寄藏之友人蔡順生死後，未經許可
    自己持有槍彈之低度行為，已為其寄藏之高度行為所吸收，不復另論。其所犯上
    開寄藏手槍罪與恐嚇危害公安之二罪間，犯意各別，罪名互異，應分論併罰。又
    被告於本件犯罪未被發覺前向台南市警察局第四分局自首，並報繳其持有之全部
    槍砲、彈藥等進而接受裁判。有警訊筆錄在卷足憑，應依槍砲彈藥刀械管制條例
    第十八條第一項前段減輕其刑。爰審酌被告犯罪之非法持有制式槍彈嚴重危害社
    會治安、為傷害之細故即持槍恐嚇公眾惡性非輕、本應從重量處五年以上之徒刑
    、但因犯後自首又報繳犯罪所用之槍彈等、動機、目的、手段、所生危害、犯罪
    後態度等一切情狀，處如主文所示之刑，及諭知罰金易服勞役之折算標準，並定
    其應執行之刑，以資懲儆。又扣案之制式手槍一枝（含彈匣）、子彈一顆（原查
    扣三顆、其中二顆已試射用盡，不必沒收）為有殺傷力之違禁物，均應依刑法第
    三十八條第一項第一款宣告沒收。
據上論斷，應依刑事訴訟法第二百九十九條第一項前段，現行法規所定貨幣單位折算
新台幣條例第二條、槍砲彈藥刀械管制條例第七條第四項、第十二條第四項、第十八
條第一項前段，刑法第十一條前段、第一百五十一條、第五十五條、第四十二條第三
項、第五十一條第五款、第三十八條第一項第一款，判決如主文。
本案經檢察官乙○○到庭執行職務。
中    華    民    國      九十三      年      三      月        四      日
                              臺灣臺南地方法院刑事第三庭
                                  審判長法  官   蘇義洲
                                        法  官   徐文瑞
                                        法  官   朱中和
右正本證明與原本無異。
如不服本判決應於送達後十日內向本院提出上訴狀。（應附繕本）
                                        書記官   陳著振
中    華    民    國      九十三      年      三      月        五      日
附錄本案論罪科刑法條全文：
槍砲彈藥刀械管制條例第七條：
未經許可，製造、販賣或運輸火砲、肩射武器、機關槍、衝鋒槍、卡柄槍、自動步槍
、普通步槍、馬槍、手槍或各類砲彈、炸彈、爆裂物者，處死刑、無期徒刑或七年以
上有期徒刑；處徒刑者，併科新台幣三千萬元以下罰金。
未經許可，轉讓、出租或出借前項所列槍砲、彈藥者，處無期徒刑或五年以上有期徒
刑，併科新台幣一千萬元以下罰金。
意圖供自己或他人犯罪之用，而犯前二項之罪者，處死刑或無期徒刑；處徒刑者，併
科新台幣五千萬元以下罰金。
未經許可，持有、寄藏或意圖販賣而陳列第一項所列槍砲、彈藥者，處五年以上有期
徒刑，併科新台幣一千萬元以下罰金。
第一項至第三項之未遂犯罰之。
槍砲彈藥刀械管制條例第十二條：
未經許可，製造、販賣或運輸子彈者，處一年以上七年以下有期徒刑，併科新台幣五
百萬元以下罰金。
未經許可，轉讓、出租或出借子彈者，處六月以上五年以下有期徒刑，併科新台幣三
百萬元以下罰金。
意圖供自己或他人犯罪之用，而犯前二項之罪者，處三年以上十年以下有期徒刑，併
科新台幣七百萬元以下罰金。
未經許可，持有、寄藏或意圖販賣而陳列子彈者，處五年以下有期徒刑，併科新台幣
三百萬元以下罰金。
第一項至第三項之未遂犯罰之。
刑法第二百五十一條：
以強暴、脅迫或詐術為左列行為之一者，處五年以下有期徒刑、拘役或三千元以下罰
金：
一  妨害販運穀類及其他公共所需之飲食物品，致市上生缺乏者。
二  妨害販運種子、肥料、原料及其他農業、工業所需之物品，致市上生缺乏者。
前項之未遂犯罰之。
